# 企业托管如何定价？

提问人：匆匆太匆匆 时间：2013-01-17 08:28:03
我晕，你这个帖子被同步到几个版块了呀。财管进去，会计出来，会计进去，CPA出来。。。
呼叫陈版主。建议你改下题目，看看陈版主是否会进来看看，比我在这儿瞎叨叨强多了。。。

回答人：chenyiwei
抱歉，当初这个帖子就是因为属于我不熟悉的内容，我把它同步到其他版面的，希望其他网友协助。